【裁判字號】    90,訴,2129
【裁判日期】    901018
【裁判案由】    毒品危害防制條例
【裁判全文】
臺灣臺中地方法院刑事判決                          九十年度訴字第二一二九號
    公  訴  人  台灣台中地方法院檢察署檢察官
    被      告  甲○○
右列被告因毒品危害防制條例案件，經檢察官提起公訴（九十年度毒偵字第三五０二
號）暨移送併辦（九十年度毒偵字第四四一六號、第四四六九號），本院判決如左：
    主  文
甲○○連續施用第一級毒品，處有期徒刑壹年捌月，扣案之海洛因伍包（其中貳包毛
重約貳點柒公克、合計淨重貳點貳捌公克、包裝重零點肆伍公克、純度百分之三十八
點二七、純質淨重零點捌柒公克，貳包毛重約壹點捌公克，壹包毛重約零點陸公克）
、攙有海洛因之香煙壹支均沒收銷燬，分裝管壹支沒收；又連續施用第二級毒品，處
有期徒刑壹年，扣案之安非他命參包（壹包毛重約參點貳公克，貳包毛重約貳點伍公
克）均沒收銷燬，分裝管壹支沒收。主刑部分應執行有期徒刑貳年陸月。
    事  實
一、甲○○前曾於民國八十八年二月間，因施用毒品案件，經台灣南投地方法院裁定
    送觀察、勒戒後，認無繼續施用毒品之傾向，由台灣南投地方法院檢察署檢察官
    於八十八年四月十九日以八十八年度偵字第五九二號為不起訴處分；又於八十九
    年五月間，再因施用毒品案件，經依本院裁定送觀察勒戒後，認無繼續施用毒品
    之傾向，由台灣台中地方法院檢察署檢察官於八十九年五月十六日以八十九年度
    毒偵字第二九００號、第三一七九號為不起訴處分確定；又於八十九年十月間再
    因施用毒品案件，經依本院裁定准予強制戒治，並經台灣台中地方法院檢察署檢
    察官提起公訴，經本院於八十九年十一月二十七日判處有期徒刑一年，其於戒治
    期間表現良好，於九十年六月一日停止戒治出所。詎仍不知悔改，復各基於施用
    第一級毒品海洛因及第二級毒品安非他命之概括犯意，自九十年六月十日起至九
    十年八月三十日止，先後在其位於台中市○○區○○里○○路○段一０四號住處
    及台中市○○路友人林進添住處，以將海洛因攙入香煙內施用之方式施用海洛因
    ，平均每日施用一至二次，另以將安非他命置於鋁箔紙上，下以火燒烤吸食其煙
    霧之方式施用安非他命，平均每二天施用一次。嗣於九十年七月八日凌晨零時三
    十五分許，在台中市○○路與市府路口為警查獲，並扣得海洛因二包（毛重約二
    點七公克、合計淨重二點二八公克、包裝重零點四五公克、純度百分之三十八點
    二七、純質淨重零點八七公克）、安非他命一包（毛重約三點二公克）；又於九
    十年八月二十三日十一時二十分，在台中縣大肚鄉○○村○○路○段三四一巷廢
    棄鐵工廠為警查獲，並扣得海洛因二包（毛重約一點八公克）、安非他命二包（
    毛重約二點五公克）、攙有海洛因之香煙一支，及其所有供吸用海洛因、安非他
    命所用之分裝管一支；又於九十年八月三十一日六時四十五分許，在台中市○○
    ○○街與精誠路口為警查獲，並扣得海洛因一包（毛重約零點六公克）。
二、案經台中市警察局第一分局、台中縣警察局烏日分局分別報請臺灣臺中地方法院
    檢察署檢察官偵查起訴暨移送併辦。
    理  由
一、訊據被告甲○○對於右開事實均坦承不諱，其於九十年七月八日及同年八月二十
    三日被查獲當日採其尿液送驗結果，均呈現嗎啡及甲基安非他命陽性反應，有台
    中市衛生局煙毒尿液檢驗成績書、台中縣衛生局檢驗尿水報告書各一紙在卷可稽
    ，復有其三次被查獲所查扣之海洛因五包（其中二包毛重約二點七公克、合計淨
    重二點二八公克、包裝重零點四五公克、純度百分之三十八點二七、純質淨重零
    點八七公克，有法務部調查局編號000000000號鑑定通知書一紙可證，
    二包毛重約一點八公克，一包毛重約零點六公克）、安非他命三包（其中一包毛
    重約三點二公克，二包毛重約二點五公克）、攙有海洛因之香煙一支及分裝管一
    支可資佐證，另有查獲警員所製作之職務報告書、照片數幀附卷可稽，足見被告
    自白與事實相符。又被告前曾於八十八年二月間，因施用毒品案件，經台灣南投
    地方法院裁定送觀察、勒戒後，認無繼續施用毒品之傾向，由台灣南投地方法院
    檢察署檢察官於八十八年四月十九日以八十八年度偵字第五九二號為不起訴處分
    ；又於八十九年五月間，再因施用毒品案件，經依本院裁定送觀察勒戒後，認無
    繼續施用毒品之傾向，由台灣台中地方法院檢察署檢察官於八十九年五月十六日
    以八十九年度毒偵字第二九００號、第三一七九號為不起訴處分確定，有台灣台
    中地方法院檢察署刑案資料查註紀錄表、台灣高等法院被告全國前案紀錄表各一
    份在卷可徵，其係三犯本案，依毒品危害防制條例第二十條第三項前段規定應接
    受刑罰制裁，本件事證明確，被告犯行洵堪認定。
二、核被告所為，係犯毒品危害防制條例第十條第一項施用第一級毒品罪、同條第二
    項施用第二級毒品罪。被告持有第一級、第二級毒品之低度行為，應分別為施用
    第一級、第二級毒品之高度行為所吸收，均不另論罪。又其先後多次施用第一級
    毒品海洛因及第二級毒品安非他命之犯行，均時間緊接，手段相同，所犯構成要
    件復相同，顯均係基於概括犯意反覆為之，為連續犯，均應依刑法第五十六條規
    定論以一罪，並均依法加重其刑。至其前開所犯二罪，犯意各別，行為互異，應
    予分論併罰。爰審酌被告前已接受觀察、勒戒二次，三次再犯並經強制戒治，及
    經本院判處有期徒刑一年，停止戒治出所未幾隨即再度施用，顯對毒品依賴甚深
    ，暨考其素行、犯罪動機、方法、目的、手段、施用毒品時間長短、頻率及犯後
    坦承犯行等一切情狀，分別量處如主文所示之刑，並定其應執行刑。
三、扣案之海洛因五包（其中二包毛重約二點七公克、合計淨重二點二八公克、包裝
    重零點四五公克、純度百分之三十八點二七、純質淨重零點八七公克，二包毛重
    約一點八公克，一包毛重約零點六公克）及安非他命三包（其中一包毛重約三點
    二公克，二包毛重約二點五公克）均係毒品，另攙有海洛因之香煙一支，因與香
    煙難以剝析，均依毒品危害防制條例第十八條第一項前段規定諭知沒收銷燬。至
    扣得分裝管一支為被告所有供施用海洛因、安非他命毒品所用之物，為被告所供
    承，均依刑法第三十八條第一項第二款規定宣告沒收。
四、公訴人雖僅就被告於九十年七月七日各施用海洛因、安非他命一次之犯行提起公
    訴，未及就併辦部分予以起訴，然查併辦部分與已起訴部分具有連續犯之裁判上
    一罪關係，基於審判不可分之法理，本院自得一併審理，附此敘明。
據上論斷，應依刑事訴訟法第二百九十九條第一項前段，毒品危害防制條例第十條第
一項、第二項、第二十條第三項前段、第十八條第一項前段，刑法第十一條前段、第
五十六條、第五十一條第五款、第三十八條第一項第二款，判決如主文。
中      華      民      國      九十      年      十      月    十八    日
                                        法  官    賴  妙  雲
右正本證明與原本無異。
如不服本判決，應於送達後十日內向本院提出上訴狀（須附繕本），上訴於台灣高等
法院台中分院。
                                        書記官
中      華      民    國      九十      年      十      月    十八    日
附錄論罪科刑法條
毒品危害防制條例第十條第一項、第二項
施用第一級毒品者，處六月以上五年以下有期徒刑。
施用第二級毒品者，處三年以下有期徒刑。


司法院資訊處製作；財團法人民間司法改革基金會備份。
